臺灣高等法院臺南分院刑事判決　　　　100年度上訴字第285號
上　訴　人　臺灣臺南地方法院檢察署檢察官
上　訴　人
即　被　告　郭哲羽
指定辯護人　本院公設辯護人　簡松柏
上列上訴人因毒品危害防制條例案件，不服臺灣臺南地方法院99
年度訴字第1365號、99年度易字第1502號中華民國100年1月20日
第一審判決（起訴案號：臺灣臺南地方法院檢察署99年度營毒偵
字第322號、99年度偵字第12934號、13247號），及追加起訴（
臺灣臺南地方法院檢察署99年度毒偵字第1967號），提起上訴，
本院判決如下：
    主  文
原判決關於民國九十九年八月六日施用第二級毒品之罪及附表一
所示轉讓第三級毒品之罪、附表二所示販賣第二級毒品之罪，暨
其定應執行刑部分撤銷。
郭哲羽施用第二級毒品，處有期徒刑參月，扣案第二級毒品甲基
安非他命參小包（毛重合計肆點柒公克），沒收銷燬之，扣案吸
食器壹組、玻璃球壹個、吸管參支，均沒收。又所犯如附表一所
示轉讓第三級毒品之罪、附表二所示販賣第二級毒品之罪，各處
如附表一、二所示之主刑及從刑。
其他上訴駁回（即所犯於民國九十九年八月二十日施用第二級毒
品罪部分）。
郭哲羽前開第二項撤銷改判所各處之刑，與第三項上訴駁回所處
之刑，應執行有期徒刑柒年，扣案第二級毒品甲基安非他命參小
包（毛重合計肆點柒公克）、玖小包（驗前淨重合計壹點肆參肆
公克，驗後淨重合計壹點參肆壹公克），均沒收銷燬之；扣案吸
食器貳組、玻璃球壹個、吸管參支、夾鏈袋壹包、電子磅秤壹台
、行動電話貳支（含門號0000000000號、0000000000號SIM卡各
壹張），均沒收；未扣案轉讓毒品所得新臺幣伍仟元、販賣毒品
所得新臺幣伍萬零參佰元，均沒收，如全部或一部不能沒收時，
以其財產抵償之。
    事  實
一、郭哲羽前因施用毒品案件，經臺灣臺南地方法院以98年度毒
    聲字第337號裁定送觀察、勒戒後，因認無繼續施用傾向，
    於民國98年11月25日釋放出所，並經臺灣臺南地方法院檢察
    署檢察官以98年度毒偵字第1117號不起訴處分確定；又因施
    用毒品案件，經臺灣臺南地方法院以99年度簡字第1558號判
    處有期徒刑2月確定，於99年8月10日易科罰金執行完畢。詎
    其仍未能戒除毒癮，(一)復基於施用第二級毒品甲基安非他命
    之犯意，於99年8月6日23時許，在臺南市○○區○○路81號
    其友人王瑞呈住處，將甲基安非他命置於玻璃球內燒烤吸煙
    之方式，施用第二級毒品甲基毒品安非他命1次，為警於99
    年8月7日9時50分許在臺南市○○區○○路81號王瑞呈住處
    ，經徵得王瑞呈及其母王周麗霞之同意執行搜索，當場扣得
    郭哲羽所有之供施用之第二級毒品甲基安非他命3小包（毛
    重合計4.7公克）、供施用毒品所用之吸食器1組、玻璃球1
    個、吸管3支。(二)郭哲羽又於99年8月28日20時許，在其位於
    臺南縣西港鄉大塭寮46之1號住處，將甲基安非他命置於玻
    璃球內燒烤吸煙之方式，施用第二級毒品甲基毒品安非他命
    1次，嗣於99年8月30日上午7時許，經警持搜索票前往郭哲
    羽位於上開住處執行搜索，當場扣得其所有供施用毒品所用
    之吸食器1組。
二、郭哲羽明知愷他命係毒品危害防制條例第2條第2項第3款明
    定之第三級毒品，不得非法轉讓，基於轉讓第三級毒品愷他
    命之犯意，以原購買價格轉讓愷他命予江以偉1次；另以其
    所有之行動電話1支（含門號0000000000號SIM卡1張）為聯
    絡工具，與購毒者謝宗穎聯絡後，轉讓不詳重量之愷他命予
    謝宗穎1次、陳煌和2次（各次轉讓之重量均未達行政院所定
    「轉讓毒品加重其刑之數量標準」規定之淨重20公克，各次
    轉讓之時間、地點及方式，詳如附表一所示）。
三、郭哲羽明知甲基安非他命係毒品危害防制條例第2條第2項第
    2款明定之第二級毒品，不得非法持有、販賣，竟意圖營利
    ，基於販賣第二級毒品甲基安非他命之犯意，分別以其所使
    用之行動電話2支（含門號0000000000號、0000000000號SIM
    卡各1張）作為聯絡工具，分別與購毒者陳英傑、王瑞呈、
    李挺彰、莊豐誠、邱肇基、王燕翔、吳淑芳等人約妥交易時
    間、地點後，販賣第二級毒品甲基安非他命予陳英傑、王瑞
    呈、李挺彰、莊豐誠、邱肇基、王燕翔、吳淑芳等人共41次
    （各次販賣之時間、地點及方式，詳如附表二所示）。嗣經
    警依法對郭哲羽所使用之門號0000000000號、0000000000號
    行動電話實施通訊監察，並於99年8月30日上午7時許，持搜
    索票前往郭哲羽上開住處執行搜索，當場扣得其所有供販賣
    之第二級毒品甲基安非他命9小包（驗前淨重合計1.434公克
    ，驗後淨重合計1.341公克）、電子磅秤1台、夾鍊袋1包、
    行動電話2支（含門號0000000000號、0000000000號之SIM卡
    各1張）。
四、案經臺南縣警察局學甲分局、佳里分局報請及臺南縣警察局
    移送臺灣臺南地方法院檢察署檢察官偵查起訴。
    理  由
壹、證據能力方面
    按被告以外之人於審判外之言詞或書面陳述，除法律有規定
    者外，不得作為證據，刑事訴訟法第159條第1項定有明文。
    次按被告以外之人於審判外之陳述，雖不符刑事訴訟法第15
    9條之1至之4之規定，而經當事人於審判程序同意作為證據
    ，法院審酌該言詞陳述或書面陳述作成時之情況，認為適當
    者，亦得為證據，刑事訟訴法第159條之5第1項定有明文。
    本判決所引用下述具傳聞性質之供述證據，經本院於準備程
    序時提示被告、辯護人，均同意作為證據（見本院卷第41頁
    ），且於本院審理時提示被告、辯護人、檢察官均表示無意
    見（見本院卷第69-70頁），迄於言詞辯論終結前均未聲明
    異議，視為同意作為證據，本院審酌該等證據之取得過程並
    無瑕疵，與本案待證事實間復具有相當之關聯性，自得採為
    證據。
貳、實體方面
一、訊據被告坦承前開施用、販賣甲基安非他命，及轉讓愷他命
    之犯罪事實，且查：
  (一)犯罪事實一（施用甲基安非他命2次部分）：
  (1)被告於警詢、偵訊及原審迭次坦承其分別於99年8月6日23時
    許，在臺南市○○區○○路81號其友人王瑞呈住處，及於99
    年8月28日20時許，在其位於臺南市西港區大塭寮46之1號住
    處，各施用甲基安非他命1次之犯行（見臺南市政府警察局
    學甲分局卷第3頁、佳里分局卷第4頁、99年營毒偵字第322
    號卷第16頁、原審99年度訴字第1365號卷第101頁），且被
    告分別於99年8月7日、99年8月20日為警查獲後，於警詢時
    即99年8月7日上午10時45分及99年8月30日上午11時54分，2
    次採集之尿液送驗結果，均呈甲基安非他命陽性反應，此有
    長榮大學99年8月16日、99年9月10日確認報告2份、採集尿
    液姓名對照表、尿液檢驗採集送驗紀錄表各1份在卷可稽（
    見學甲分局卷第27-1頁、佳里分局卷第6-7頁、99年營毒偵
    字第322號卷第22頁），並有被告於99年8月7日為警查獲之
    現場照片附卷可憑，且有晶體3小包（毛重合計4.7公克）、
    吸食器1組、玻璃球1個、吸管3支等物扣案為證，而扣案晶
    體3小包，經警初步檢驗係甲基安非他命無訛，此有臺南市
    政府警察局學甲分局初步檢驗報告書附卷足參（見學甲分局
    卷第27-2頁），復有被告於99年8月30日為警查獲之吸食器1
    組扣案可證，經核與被告上開自白相符，堪認被告自白其施
    用甲基安非他命2次之犯行，與事實相符，犯行已可認定。
  (2)被告於99年8月7日為警查獲之夾鏈袋1大包、小型電子秤1台
    ，固據被告於警詢供承為其所有之物，惟被告陳明係綽號「
    嘉維」所提供之物，電子秤用以秤毒品重量，以防購買毒品
    份量不足，夾鏈袋則係更替盛裝甲基安非他命袋子破損之用
    等語（見學甲分局卷第2、4頁），據此足認99年8月7日為警
    查獲之夾鏈袋1大包、小型電子秤1台，與被告施用甲基安非
    他命之行為無涉。
  (二)犯罪事實二（即附表一轉讓愷他命4次部分）：
  (1)被告於偵訊時供承：我沒有販賣愷他命，純粹是幫江以偉、
    謝宗穎向「阿輝」拿的，我沒有從中獲利，亦未賺取價差，
    第1次（指99年7月17日）是謝宗穎單獨與我交易，第2、3次
    是（指99年8月2日、99年8月5日）謝宗穎與陳煌和出面與我
    交易等語（見99年度偵字第12934號卷(一)第224頁、99年度偵
    字第12934號卷(二)第20-21頁），並據證人江以偉於警詢及偵
    訊時指證：我於99年5月中旬，以我的行動電話打郭哲羽的
    行動電話向他購買5公克價格2,000元之愷他命等語（見99年
    度偵字第12934號卷(一)第50、64頁）；證人謝宗穎於警詢及
    偵訊指證：99年7月17日2時11分、99年8月2日3時18分、99
    年8月5日23時45分我有打電話給「黑狗」郭哲羽，都是向他
    購買1,000元愷他命等語明確（見99年度偵字第12934號卷(一)
    第123頁、第130頁）；且證人謝宗穎於偵訊時結證：第1次
    （指99年7月17日）是我要買愷他命，第2、3次（指99年8月
    2 日、99年8月5日）是陳煌和要買愷他命，由我與郭哲羽聯
    絡後，我與陳煌和出面向郭哲羽購買愷他命等語（見99年度
    偵字第12934號卷(二)第21頁），又有臺灣臺南地方法院99年
    聲監字第398號通訊監察書、99年聲監續字第651號通訊監察
    書、被告以其所持用之門號0000000000號與證人謝宗穎所使
    用門號0000000000號行動電話之通訊監察譯文附卷可參（見
    99年度偵字第13247號卷第16-17頁、20-21頁、56頁、71頁
    、74頁）。是證人江以偉、謝宗穎雖指證向被告購買愷他命
    ，惟依公訴人所舉證據尚不足以證明被告有從中牟利之事實
    ，此外，復查無其他積極證據證明被告係基於販賣第三級毒
    品愷他命以營利之犯意，堪信被告上開辯解，應可採信。是
    被告所辯其並無牟利之犯意，係以原購入價格轉讓愷他命予
    證人江以偉、謝宗穎、陳煌和4次之事實，堪信為真實。
  (2)又證人江以偉於警詢及偵訊時指證其係以2,000元向被告購
    得愷他命為重量5公克等情，而證人謝宗穎雖未指證其向被
    告每次購得愷他命之重量，惟每次係以1,000元之價格向被
    告購買等情，詳如上述，是依被告以重量5公克價格2,000元
    轉讓予證人江以偉之情節推論，則被告各次以1,000元價格
    轉讓予謝宗穎、陳煌和之重量應為2.5公克，此外，並無其
    他積極證據足以證明被告各次轉讓愷他命之數量已逾「轉讓
    毒品加重其刑之數量標準」第2條第1項第2款所定淨重10公
    克以上加重其刑之標準，自無毒品危害防制條例第8條第6項
    規定加重刑其刑1/2之適用。
  (三)犯罪事實三（即附表二販賣甲基安非他命41次部分）：
  (1)被告於警詢、偵訊及原審迭次坦承其於附表二所示之時間、
    地點及方式販賣第二級毒品甲基安非他命之犯行（見99年度
    偵字第12934號卷(一)第161-173頁、223-226頁、99年度偵字
    第12934號卷(二)第20頁、原審99年聲羈字第322號卷第5頁、
    原審99年度訴字1365號卷第60、62、103頁），核與證人即
    購毒者陳英傑（見99年度偵字第12934號卷(一)第69-72頁、84
    -85頁、99年度偵字第12934號卷(二)第1-14頁）、王瑞呈（見
    99年度偵字第12934號卷(一)第33-35頁、41頁）、李挺彰（99
    年度偵字第12934號卷(一)第99頁、103-104頁）、莊豐誠（見
    99年度偵字第12934號卷(一)第14-19頁、28-29頁）、邱肇基
    （見99年度偵字第12934號卷(一)第151-152頁、157-158頁）
    、王燕翔（見99年度偵字第12934號卷(一)第109-112頁、117
    頁）、吳淑芳（見99年度偵字第12934號卷(一)第135-136頁、
    146頁）等人於警詢、偵查中證述其向被告購買甲基安非他
    命之情節相符，並有臺灣臺南地方法院99年聲監字第398號
    、第474號、99年聲監續字第651號、760號、761號通訊監察
    書，及被告分別持用門號0000000000號（附表二編號1-26、
    29-38）、門號0000000000號（附表二編號27、28、39、40
    、41）行動電話與證人購毒者陳英傑、王瑞呈、李挺彰、莊
    豐誠、邱肇基、王燕翔、吳淑芳等人聯絡購毒事宜之通訊監
    察譯文（見99年度偵字第12934號卷(一)22-26、39-40、76-83
    、96、115、138 -144、175-181頁）、搜索票、搜索扣押筆
    錄、扣押物品目錄表、查獲現場照片（見99年度偵字第1293
    4號卷(一)第191-195頁、219-221頁）附卷可憑，又有晶體9小
    包、行動電話2支（含門號0000000000號、0000000000號SIM
    卡各1張）、電子磅秤1台、夾鍊袋1包等扣案為證，而扣案
    之晶體9小包經送請高雄市立凱旋醫院檢驗結果，確係甲基
    安非他命，驗前淨重合計1.434公克，驗後淨重合計1.341公
    克，此有高雄市立凱旋醫院99年9月28日高市凱醫驗字第142
    75號濫用藥物成品檢驗鑑定書1份在卷可考（見原審99年度
    訴字第1365號卷第33-34頁）。是被告自白其販賣甲基安非
    他命予證人陳英傑、王瑞呈、李挺彰、莊豐誠、邱肇基、王
    燕翔、吳淑芳41次之事實，核與本院上開調查證據結果相符
    ，自堪信為真實。
  (2)被告與證人陳英傑、王瑞呈、李挺彰、莊豐誠、邱肇基、王
    燕翔、吳淑芳於歷次陳述中，雖係提及被告販賣「安非他命
    」，惟本院參酌安非他命在國內取得不易，施用情形較少，
    此有法務部調查局93年5月4日科壹字第09362413980號函可
    憑（見法官辦理刑事案件參考手冊(一)第168頁），且為警查
    扣被告所販賣之毒品經檢驗結果，確係甲基安非他命，亦如
    前述，是被告販賣予購毒者即證人陳英傑、王瑞呈、李挺彰
    、莊豐誠、邱肇基、王燕翔、吳淑芳之第二級毒品應為「甲
    基安非他命」，而非「安非他命」，應可認定。
  (3)按販賣毒品之所謂販賣行為，係行為人基於營利之目的，而
    販入或賣出毒品而言，販賣毒品者，其主觀上須有營利之意
    圖，且客觀上有販賣之行為，即足構成，至於實際上是否已
    經獲利，則非所問，即於有償讓與他人之初，係基於營利之
    意思，並著手實施，而因故無法高於購入之原價出售，最後
    不得不以原價或低於原價讓與他人時，仍屬販賣行為，必始
    終無營利之意思，以原價或低於原價有償讓與他人，方難謂
    為販賣行為，而僅得以轉讓罪論處（最高法院93年度臺上字
    第1651號、94年度臺上字第5317號判決意旨分別參照）。毒
    品危害防制條例所規定之販賣毒品罪，雖未明示「營利之意
    圖」為其犯罪構成要件，然「販賣」一語，在文義解釋上當
    然已寓含有買賤賣貴，而從中取利之意思存在，且從商業交
    易原理與一般社會觀念而言，販賣行為在通常情形下，仍係
    以牟取利益為其活動之主要誘因與目的。甲基安非他命物稀
    價昂，取得不易，且為政府嚴予查緝之違禁物，販賣者刑責
    綦重，苟無利可圖，衡情應無甘冒被查緝之危險而平價無端
    轉交。次按，毒品並無公定之價格，不論任何包裝，均可任
    意分裝增減分量，而每次買賣之價量，亦可能隨時依雙方間
    之關係深淺、資力、需求量及對行情之認知、來源是否充裕
    、查緝是否嚴緊，購買者被查獲時供述購買對象之可能性風
    險之評估等而異其標準，非可一概而論。販賣之利得除經坦
    承犯行或價量俱臻明確外，委難察得實情；惟販賣者從價差
    或量差中牟利方式雖異，但其意圖營利之非法販賣行為則同
    一。是除非別有事證，足認係按同一價量委買、轉售或無償
    贈與，確未牟利外，尚難執此遽認非法販賣之證據有所未足
    ，致使知過坦承者難辭重典，飾詞否認者反得僥倖，而失情
    理之平。被告與購毒者即證人陳英傑、王瑞呈、李挺彰、莊
    豐誠、邱肇基、王燕翔、吳淑芳並無深交，非親非故，倘非
    有利可圖，被告絕無平白甘冒被查緝重罰之高度風險，而願
    冒被查緝之風險，堪認被告購入之甲基安非他命之價格必較
    其販出之價格為低而有從中牟取差額利潤之意圖及事實，應
    可認定。
  (4)被告雖辯稱其在學甲分局警詢中供出毒品甲基安非他命來源
    為梁嘉維，並經指認相片後，帶同警方至梁嘉維位於西港區
    後營村住處協助調查乙節，經查：警方自99年6月25日起對
    被告實施通訊監察期間，即已得知被告之毒品來源為陳慶輝
    ，復自同年8月20日依法對陳慶輝實施通訊監察，於同年10
    月20日查獲陳慶輝，並經檢察官提起公訴在案，梁嘉維部分
    並非臺灣臺南地方法院檢察署指揮偵辦，且查無梁嘉維之前
    科資料等情，此有臺灣臺南地方法院檢察署99年12月14日南
    檢欽慮字第78289號函暨通訊監察書、陳慶輝起訴書、梁嘉
    維刑案資料查註表等在卷可稽（見原審99年度訴字第1365號
    卷第66-86頁）；又臺南市政府警察局學甲分局於99年8月7
    日偵辦被告毒品案件，被告雖有於警詢中提及毒品來源係向
    綽號「嘉維」之男子購買，惟並未提供「嘉維」之真實年籍
    、使用電話及交通工具，警方並未帶同被告前往「嘉維」位
    於西港之住處，被告亦未指認照片，故並無查獲「嘉維」等
    情，此有臺南市政府警察局學甲分局100年4月19日南市警學
    偵字第1000004635號函附職務報告附卷足考（見本院卷第60
    -61頁），足見檢警並非因被告所供，始據以查獲毒品來源
    陳慶輝，亦未因被告之供述，而查獲梁嘉維，是被告並無毒
    品危害防制條例第17條第1項之減刑事由。
  (四)綜上所述，被告施用、販賣甲基安非他命及轉讓愷他命犯行
    ，事證明確，應依法論科。
二、論罪科刑
  (一)被告前因施用毒品案件，經裁定送觀察、勒戒後，因認無繼
    續施用傾向，於98年11月25日釋放出所，其於5年內，再犯
    本案施用第二級毒品犯行，依毒品危害防制條例第23條第2
    項規定，依法應予追訴、處罰。核被告就事實一所為，各次
    均係犯毒品危害防制條例第10條第2項之施用第二級毒品罪
    ；就事實二所為，各次均係犯毒品危害防制條例第8條第3項
    之轉讓第三級毒品罪；就事實三所為，各次均係犯毒品危害
    防制條例第4條第2項之販賣第二級毒品罪。被告施用、販賣
    而持有第二級毒品甲基安非他命之低度行為，各為施用、販
    賣之高度行為所吸收，均不另論罪。被告所犯上開施用甲基
    安非他命2罪、轉讓愷他命4罪、販賣甲基安非他命41罪，共
    47罪，犯意各別，行為互殊，應予分論併罰。
  (二)累犯之適用：
    被告前因施用毒品案件，經臺灣臺南地方法院以99年度簡字
    第1558號判處有期徒刑2月確定，於99年8月10日易科罰金執
    行完畢，此有臺灣高等法院被告前案紀錄表附卷可參，被告
    就事實一(二)於99年8月28日20時許施用第二級毒品甲基毒品
    安非他命之犯行，及犯罪事實三其中附表二編號20、21、28
    、35販賣第二級毒品甲基安非他命之犯行，係於前案執行完
    畢後5年內故意再犯本案有期徒刑以上之罪，應各論以累犯
    ，惟除犯罪事實三其中附表二編號20、21、28、35所犯販賣
    第二級毒品法定刑為無期徒刑部分，依法不得加重外，其餘
    應加重其刑。
  (三)毒品危害防制條例第17條第2項規定之適用：
    被告於事實二、三所示轉讓第三級毒品、販賣第二級毒品等
    罪部分，被告於偵查及原審、本院審理中均自白犯行，符合
    毒品危害防制條例第17條第2項之規定，應減輕其刑。並就
    其所犯事實三其中附表二編號20、21、28、35等罪，應先加
    後減之。
  (四)刑法第59條之適用：
    被告及其辯護人辯稱：被告施用第二級毒品，已坦承犯行，
    犯後態度良好；被告轉讓第三級毒品純為他人調貨，次數僅
    有4次，數量甚微，並無獲利，惡性非重；被告販賣第二級
    毒品每次大多500元，少數幾次為幾千元，情節不重大，且
    販賣目的僅供己身吸食之之用，犯罪所得微薄，非可與毒梟
    相比，所犯轉讓第三級毒品、販賣第二級毒品依毒品危害防
    制條例第17條第2項減刑後，仍嫌過重，應依刑法第59條減
    輕其刑乙節，惟按依刑法第59條酌量減輕其刑，必於犯罪之
    情狀，在客觀上足以引起一般同情，認為即予宣告法定最低
    度刑期，猶嫌過重者，始有其適用。至於犯後態度、犯罪所
    得之多寡，原屬刑法第57條第1款「犯罪之動機、目的」及
    第9款「犯罪所生之危害或損害」、第10款「犯罪後態度」
    等科刑輕重標準應斟酌之範圍，單憑犯罪後態度及犯罪所得
    之多寡，尚非得執為適用刑法第59條酌量減輕其刑之依據。
    被告所犯施用第二級毒品之法定刑為「3年以下有期徒刑」
    ；轉讓第三級毒品之法定刑為「3年以下有期徒，得併科新
    臺幣30萬元以下罰金」；販賣第二級毒品之法定刑為「處無
    期徒刑或七年以上有期徒刑，得併科新臺幣一千萬元以下罰
    金」，被告既於偵審中自白，所犯轉讓第三級毒品罪及販賣
    第二級毒品罪，已依毒品危害防制條例第17條第2項減輕其
    刑，是其所犯販賣第二級毒品犯行，其法定最低度刑已由原
    來之7年以上有期徒刑可減至3年6月以上有期徒刑。依上開
    說明，必其犯罪之情狀可憫恕，認為如就其各次所犯販賣第
    二級毒品犯行量處法定最低度刑3年6月有期徒刑，猶嫌過重
    時，始得再依刑法第59條規定酌減其刑。本案被告雖於犯後
    坦承施用、販賣第二級毒品及轉讓第三級毒品犯行，勇於認
    錯承擔罪責，態度可取，但就其販賣第二級毒品之犯罪情節
    難謂輕微，且依犯罪當時並無特殊之原因與環境，在客觀上
    足以引起一般同情，認為宣告法定最低度刑期3年6月，猶嫌
    過重，而顯然可憫之情狀，是被告所犯販賣第二級毒品各次
    犯行，量處法定最低度刑3年6月以上，並無過重之情形，自
    無依刑法第59條酌減其刑之必要。至被告所犯施用第二級毒
    品罪及轉讓第三級毒品罪，更無犯罪之情狀，在客觀上足以
    引起一般同情，認為即予宣告法定最低度刑期，猶嫌過重之
    情事，被告上訴意旨謂應依刑法第59條酌減其刑云云，於法
    尚非有據。
三、維持原判之理由（即被告所犯事實一(二)施用第二級毒品部分
    ）：
    原審以被告所犯事實一(二)於99年8月28日20時許，施用第二
    級毒品犯行，事證明確，予以論罪科刑，因予適用毒品危害
    防制條例第10條第2項、刑法第11條、第38條第1項第2款之
    規定。並敘明：審酌被告施用第二級毒品惡習，惟犯後坦承
    犯行等一切情狀，量處有期徒刑4月，並敘明扣案吸食器1組
    ，係被告所有供施用第二級毒品所用之物，併依刑法第38條
    第1項第2款之規定宣告沒收，認事用法，俱無不合，量刑亦
    稱妥適，被告上訴意旨以原判決未適用刑法第59條酌減其刑
    ，量刑過重云云，為無理由，應予駁回。
四、撤銷改判之理由（即被告所犯事實一(一)施用第二級毒品、事
    實二轉讓第三級毒品、事實三販賣第二級毒品部分）：
  (一)原審以被告所犯事實一(一)施用第二級毒品、事實二轉讓第三
    級毒品、事實三販賣第二級毒品犯行，事證明確，分別予以
    論罪科刑，固非無據。惟：(1)原審就事實一(一)認定扣案之夾
    鏈袋1大包、小型電子秤1台，為其所有供施用甲基安非他命
    所用之物，尚有未洽。(2)原審就事實二漏未就被告各次持用
    其所有供聯絡轉讓第三級毒品之行動電話1支（含門號00000
    00000號SIM卡1張），在其所犯各罪項下宣告沒收，亦有未
    合。(3)原審就事實三未予區別被告各次分別持用門號000000
    0000號（附表二編號1-26、29-38）、0000000000號（附表
    二編號27、28、39、40、41）行動電話與購毒者陳英傑、王
    瑞呈、李挺彰、莊豐誠、邱肇基、王燕翔、吳淑芳等人聯絡
    購毒事宜，並依其所使用之行動電話在各次犯行罪名項下分
    別宣告沒收，而在各次犯行罪名項下概以諭知行動電話2支
    宣告沒收，亦屬不當。被告提起上訴，指摘原判決未適用刑
    法第59條之規定減輕其刑，固無理由，惟原判決上開部分既
    有前開可議之處，自屬無法維持，應由本院予以撤銷改判。
    又撤銷部分所宣告刑而定其應執行刑，因事實一(一)施用第二
    級毒品、事實二轉讓第三級毒品、事實三販賣第二級毒品之
    罪既經撤銷改判，即失所附麗，應併予撤銷，以期適法。
  (二)本院審酌：被告有施用毒品前案紀錄，仍無視毒品對於健康
    之戕害及國家杜絕毒品犯罪之禁令，為圖一己感官上之享受
    而施用甲基安非他命，此係對自身健康之戕害，對於危害社
    會非鉅，且於犯罪後坦承不諱之態度；及以原購入價格轉讓
    愷他命供他人施用，又為圖一己私利販賣甲基安非他命予他
    人施用，及戕害國人身心至深且鉅，並使吸毒者意志消沉，
    家庭破碎、事業失敗，且因為毒品的成癮性，施毒者常自陷
    於無止盡的深淵，為了獲得毒品，不惜任何代價，錢財花費
    殆盡，為購毒止癮，造成犯罪增長，危害社會治安不輕，並
    參酌被告轉讓之次數不多、每次轉讓數量不多，販賣之次數
    多達41次，惟每次販賣價格在300元至6,500元不等（其中30
    0元1次、500元20次、1,000元9次、1,500元1次、2,000元7
    次、3,500元1次、5,500元1次、6,500元1次），不法所得有
    限，暨犯後坦承犯行，顯有悔意，並審酌其國中畢業之教育
    程度等一切情狀，就被告所犯事實一(一)施用第二級毒品罪量
    處有期徒刑3月、事實二轉讓第三級毒品各罪、事實三販賣
    第二級毒品各罪，分別量處如附表一、二所示之主刑。
  (三)沒收部分：
  (1)事實一(一)施用第二級毒品：
    扣案被告所有供施用第三級毒品甲基安非他命3小包（毛重
    合計4.7公克）、吸食器1組、玻璃球1個、吸管3支，其中甲
    基安非他命3小包（毛重合計4.7公克），其包裝袋，因與其
    上殘留之毒品難以完全析離，均依毒品危害防制條例第18條
    第1項前段規定，於被告所犯施用第二級毒品主文項下，宣
    告沒收銷燬之；另扣案吸食器1組、玻璃球1個、吸管3支，
    均為被告所有供施用毒品之用，業據被告於警詢供承在卷，
    爰依刑法第38條第1項第2款規定宣告沒收。
  (2)事實二轉讓第三級毒品：
    扣案被告所有行動電話1支（含門號0000000000號SIM卡1張
    ），係被告所有供聯絡轉讓第三級毒品所用之物，又未扣案
    之被告各次以原購入價格各次轉讓所得（詳如附表一所示）
    ，均應依毒品危害防制條例第19條第1項之規定，在各次轉
    讓罪名項下宣告沒收之，未扣案之轉讓所得，如全部或一部
    不能沒收時，以其財產抵償之。
  (3)事實三販賣第二級毒品：
    扣案被告所有行動電話1支（含門號0000000000號、0000000
    000號SIM卡各1張），為被告供各次販賣第二級毒品聯絡工
    具，其中行動電話1支（含門號0000000000號SIM卡1張）係
    用以聯絡表二編號1-26、29-38各次販賣犯行，另行動電話1
    支（含門號0000000000號SIM卡1張）係用以聯絡附表二編號
    27、28、39、40、41各次販賣犯行，扣案之電子磅秤1台、
    夾鍊袋1包，則為被告所有供分裝毒品販賣之用，業據被告
    於警詢時供述屬實，均依毒品危害防制條例第19條第1項前
    段規定，於被告各次所犯販賣第二級毒品之主文項下，併予
    宣告沒收；至扣案第二級毒品甲基安非他命9小包（驗前淨
    重合計1.434公克，驗後淨重合計1.341公克），屬違禁物，
    其包裝袋因與其上之毒品直接沾染、碰觸而難以完全析離，
    亦無析離之必要與實益，應整體視為毒品，亦屬違禁物，應
    依毒品危害防制條例第18條第1項前段規定，並於被告最後
    一次販賣第二級毒品之罪名項下（即附表二編號21）宣告沒
    收銷燬（最高法院99年度臺上字第7號判決意旨參照）。又
    未扣案之各次販賣第二級毒品所得（詳如附表二所示），應
    依毒品危害防制條例第19條第1項規定，分別於其各次所犯
    販賣第二級毒品之主文項下，宣告沒收之，如全部或一部不
    能沒收時，以其財產抵償之。
  (四)定應執行刑：
  (1)按法律上屬於自由裁量之事項，並非概無法律性之拘束。法
    院就自由裁量權之行使，除不得逾越法律所規定範圍之外部
    性界限外，尚應受比例原則、公平正義原則之規範，謹守法
    律秩序之理念，體察法律之規範目的，使其結果實質正當，
    合於裁量之內部性界限，俾與立法本旨相契合。刑法第51條
    第5款規定數罪併罰，宣告多數有期徒刑者，應於各刑中之
    最長期以上，各刑合併之刑期以下，定其應執行之刑期，但
    不得逾30年，其就數罪併罰，固非採併科主義，而係採限制
    加重主義，就俱罰各罪中，以最重之宣告刑為基礎，由法院
    參酌他罪之宣告刑，裁量加重定之，且不得逾法定之30年最
    高限制，此即外部性界限。然上揭定其應執行刑，既屬刑法
    賦予法院自由裁量之事項，其應受內部性界限之拘束，要屬
    當然。而刑法修正將連續犯、常業犯規定悉予刪除，考其立
    法目的，係基於刑罰公平原則考量，杜絕僥倖犯罪心理，並
    避免鼓勵犯罪之誤解，乃改採一行為一罪一罰。是定其刑期
    時，除仍應就各別刑罰規範之目的、輕重罪間體系之平衡、
    整體犯罪非難評價、各行為彼此間之偶發性、與被告前科之
    關聯性、各行為所侵害法益之專屬性或同一性、數罪對法益
    侵害之加重效應、罪數所反映之被告人格特性與犯罪傾向、
    社會對犯罪行為處罰之期待等，為綜合判斷外，尤須參酌上
    開實現刑罰公平性，以杜絕僥倖、減少犯罪之立法意旨，為
    妥適之裁量，倘違背此內部性界限，即屬權利濫用之違法（
    最高法院96年度臺上字第7583號判決意旨參照）。次按刑事
    審判旨在實現刑罰權之分配的正義，故法院對有罪被告之科
    刑及定執行刑，應符合罪刑相當之原則，使輕重得宜，罰當
    其罪，以契合社會之法律感情，並期使個案在執行刑之量定
    上，不會有差異過大之失衡，以符合刑罰平等原則。復按數
    罪併罰定其應執行刑期時，應就各別刑罰規範之目的、輕重
    罪間體系之平衡、整體犯罪非難評價、各行為彼此間之偶發
    性、與被告前科之關聯性、各行為所侵害法益之專屬性或同
    一性、數罪對法益之影響綜合予以考量。
  (2)本院審酌被告所犯事實一(一)(二)施用第二級毒品、事實二轉讓
    第三級毒品、事實三販賣第二級毒品之犯罪情節，並斟酌刑
    法第57條所列之各款情狀，認被告所犯事實一(一)(二)施用第二
    級毒品各次犯行應分別宣告有期徒刑3月、4月；所犯事實二
    轉讓第三級毒品各次犯行應分別宣告如附表一所示之主刑；
    所犯事實三販賣第二級毒品各次犯行應分別宣告如附表二所
    示之主刑為允當，已如前述。本院審酌被告每次販賣第二級
    毒品數量不多，販賣所得不多，雖其販賣第二級毒品之犯罪
    手段惡性不小，但已反映在宣告刑之量處內，自不能在重複
    評價，並綜合考量前述刑罰之內部界限原則，另斟酌被告多
    次施用第二級毒品、轉讓第三級毒品、販賣第二級毒品，固
    因刑法修正將連續犯規定悉予刪除，須一行為一罪一罰，但
    就被告犯罪行為之類型，係基於同一刑罰之規範目的且行為
    所侵害法益具有同一性，其定執行刑乃為數罪對法益侵害之
    加重效應，基於上述考量，一般實務上對於具有修法前連續
    犯一罪之情形，其定執行刑之量定，較為寬鬆，大多參酌其
    各次犯行之最長刑期，依其次數再酌增而量定其刑，是認被
    告就撤銷改判所各處之刑（即事實一(一)、事實二、事實三）
    與上訴駁回所各處之刑（即事實一(二)），應執行有期徒刑7
    年，足以實現刑罰權之公平正義，且認罪刑相當及輕重得宜
    ，並符合各個個案在量定刑罰之平等原則。被告及其辯護人
    辯稱：原判決定應執行刑有期徒刑7年，顯屬過重云云，檢
    察官上訴意旨謂原審所定之應執行刑有期徒刑7年明顯偏低
    ，應判予被告應執行有期徒刑10年，以符公義云云，惟本院
    所定應執行有期徒刑之理由，已如上述，被告及其辯護人上
    開辯解，暨檢察官上訴意旨所為之量刑主張，洵非可採。另
    被告所犯事實一、二、三所示之多數沒收，並於定其應執行
    刑時，依刑法第51條第9款之規定，分別諭知併執行之。
據上論斷，應依刑事訴訟法第369條第1項前段、第368條、第364
條、第299條第1項前段、毒品危害防制條例第4條第2項、第8條
第3項、第10條第2項、第17條第2項、第18條第1項、第19條第1
項，刑法第11條前段、第47條第1項、第51條第5、9款、第38條
第1項第2款，判決如主文。
本案經檢察官劉得鉦到庭執行職務
中    華    民    國   100    年    6     月    2     日
                  刑事第二庭    審判長法  官  葉居正
                                      法  官  陳欽賢
                                      法  官  張桂美
以上正本證明與原本無異。
販賣第二級毒品部分如不服本判決應於收受送達後10日內向本院
提出上訴書狀，其未敘述上訴理由者，並得於提起上訴後10日內
向本院補提理由書（均須按他造當事人之人數附繕本）「切勿逕
送上級法院」。
施用第二級毒品、轉讓第三級毒品部分不得上訴。
                                      書記官  魏芝雯
中    華    民    國   100    年    6     月    2     日
法條：
毒品危害防制條例第4條第2項
製造、運輸、販賣第二級毒品者，處無期徒刑或 7 年以上有期
徒刑，得併科新臺幣 1 千萬元以下罰金。
毒品危害防制條例第8條第3項
轉讓第三級毒品者，處3年以下有期徒刑，得併科新臺幣30萬元
以下罰金。
毒品危害防制條例第10條第2項
施用第二級毒品者，處 3 年以下有期徒刑。
┌───────────────────────────────────┐
│【附表一】被告郭哲羽轉讓第三級毒品愷他命                              │
├─┬─┬──┬──┬──────────────┬──────────┤
│編│轉│轉讓│轉讓│轉讓方式                    │罪名、主刑及從刑    │
│號│讓│時間│地點│                            │                    │
│  │對│    │    │                            │                    │
│  │象│    │    │                            │                    │
├─┼─┼──┼──┼──────────────┼──────────┤
│1.│江│99年│臺南│郭哲羽於99年5月中旬，以電話 │郭哲羽轉讓第三級毒品│
│  │以│5月 │市學│與江以偉連絡後，相約在臺南市│，處有期徒刑肆月。未│
│  │偉│中旬│甲區│學甲區○○路81號王瑞呈住處，│扣案轉讓毒品所得新臺│
│  │  │    │民權│郭哲羽以5公克愷他命2,000元之│幣貳仟元，沒收，如全│
│  │  │    │路81│原購買價格轉讓予江以偉。    │部或一部不能沒收時，│
│  │  │    │號王│                            │以其財產抵償之。    │
│  │  │    │瑞呈│                            │                    │
│  │  │    │住處│                            │                    │
│  │  │    │    │                            │                    │
├─┼─┼──┼──┼──────────────┼──────────┤
│2.│謝│99年│同上│郭哲羽於99年7月17日2時11分持│郭哲羽轉讓第三級毒品│
│  │宗│7月1│    │用門號0000000000號行動，與謝│，處有期徒刑肆月。扣│
│  │穎│7日2│    │宗穎持用之門號0000000000行  │案行動電話壹支（含門│
│  │  │時11│    │動電話連絡後，相約在臺南市學│號0000000000號SIM卡 │
│  │  │分許│    │甲區○○路81號王瑞呈住處，郭│壹張）及未扣案轉讓毒│
│  │  │    │    │哲羽以原購買價格1,000元轉讓 │品所得新臺幣壹仟元，│
│  │  │    │    │予謝宗穎。                  │均沒收，未扣案轉讓毒│
│  │  │    │    │                            │品所得如全部或一部不│
│  │  │    │    │                            │能沒收時，以其財產抵│
│  │  │    │    │                            │償之。              │
├─┼─┼──┼──┼──────────────┼──────────┤
│3.│陳│99年│同上│郭哲羽於99年8月2日3時18分持 │郭哲羽轉讓第三級毒品│
│  │煌│8月2│    │用門號0000000000號行動，與代│，處有期徒刑肆月。扣│
│  │和│日  │    │陳煌和出面之謝宗穎持用之門號│案行動電話壹支（含門│
│  │（│3時 │    │0000000000行動電話連絡後，相│號0000000000號SIM卡 │
│  │由│18分│    │約在臺南市○○區○○路81號王│壹張）及未扣案轉讓毒│
│  │謝│許  │    │瑞呈住處，郭哲羽以原購買價格│品所得新臺幣壹仟元，│
│  │宗│    │    │1, 000元轉讓予陳煌和。      │均沒收，未扣案轉讓毒│
│  │穎│    │    │                            │品所得如全部或一部不│
│  │代│    │    │                            │能沒收時，以其財產抵│
│  │為│    │    │                            │償之。              │
│  │聯│    │    │                            │                    │
│  │繫│    │    │                            │                    │
│  │）│    │    │                            │                    │
├─┤  ├──┼──┼──────────────┼──────────┤
│4.│  │99年│同上│郭哲羽於99年8月5日23時45分持│郭哲羽轉讓第三級毒品│
│  │  │8月5│    │用門號0000000000號行動，與代│，處有期徒刑肆月。扣│
│  │  │日  │    │陳煌和出面之謝宗穎持用之門號│案行動電話壹支（含門│
│  │  │23時│    │0000000000行動電話連絡後，相│號0000000000號SIM卡 │
│  │  │45分│    │約在臺南市○○區○○路81號王│壹張）及未扣案轉讓毒│
│  │  │許  │    │瑞呈住處，以原購買價格1,000 │品所得新臺幣壹仟元，│
│  │  │    │    │元轉讓予陳煌和。            │均沒收，未扣案轉讓毒│
│  │  │    │    │                            │品所得如全部或一部不│
│  │  │    │    │                            │能沒收時，以其財產抵│
│  │  │    │    │                            │償之。              │
└─┴─┴──┴──┴──────────────┴──────────┘
┌──────────────────────────────────┐
│【附表二】被告郭哲羽販賣第二級毒品甲基安非他命                      │
├─┬─┬──┬──┬─────────────┬──────────┤
│編│販│販賣│販賣│販賣方式                  │罪名、主刑及從刑    │
│號│賣│時間│地點│                          │                    │
│  │對│    │    │                          │                    │
│  │象│    │    │                          │                    │
├─┼─┼──┼──┼─────────────┼──────────┤
│1.│陳│99年│臺南│郭哲羽於99年6月27日20時53 │郭哲羽販賣第二級毒品│
│  │英│6月 │市學│分持用門號0000000000號行動│，處有期徒刑參年捌月│
│  │傑│27日│甲區│電話，與陳英傑持用之門號  │。扣案行動電話壹支（│
│  │  │20時│民權│0000000000號行動電話連絡後│含門號0000000000號  │
│  │  │53分│路81│，相約在臺南市○○區○○路│SIM卡壹張）、電子磅 │
│  │  │許  │號王│81號王瑞呈住處，郭哲羽以一│秤壹台、夾鍊袋壹包，│
│  │  │    │瑞呈│手交錢一手交貨之方式販賣第│均沒收；未扣案販賣毒│
│  │  │    │住處│二級毒品甲基安非他命予陳英│品所得新臺幣伍佰元，│
│  │  │    │（起│傑，並自陳英傑處得款500 元│沒收，如全部或一部不│
│  │  │    │訴書│。                        │能沒收時，以其財產抵│
│  │  │    │誤載│                          │償之。              │
│  │  │    │為民│                          │                    │
│  │  │    │權路│                          │                    │
│  │  │    │7-11│                          │                    │
│  │  │    │超商│                          │                    │
│  │  │    │）  │                          │                    │
├─┤  ├──┼──┼─────────────┼──────────┤
│2.│  │99年│同上│郭哲羽於99年6月29日7時48分│郭哲羽販賣第二級毒品│
│  │  │6月 │    │持用門號0000000000號行動電│，處有期徒刑參年捌月│
│  │  │29日│    │話，與陳英傑持用之門號0982│。扣案行動電話壹支（│
│  │  │7時 │    │592259號行動電話連絡後，相│含門號0000000000號  │
│  │  │48分│    │約在臺南市○○區○○路81號│SIM卡壹張）、電子磅 │
│  │  │許  │    │王瑞呈住處，郭哲羽以一手交│秤壹台、夾鍊袋壹包，│
│  │  │    │    │錢一手交貨之方式販賣第二級│均沒收；未扣案販賣毒│
│  │  │    │    │毒品甲基安非他命予陳英傑，│品所得新臺幣伍佰元，│
│  │  │    │    │並自陳英傑處得款500元。   │沒收，如全部或一部不│
│  │  │    │    │                          │能沒收時，以其秤財產│
│  │  │    │    │                          │抵償之。            │
├─┤  ├──┼──┼─────────────┼──────────┤
│3.│  │99年│同上│郭哲羽於99年7月1日7時42分 │郭哲羽販賣第二級毒品│
│  │  │7月1│    │持用門號0000000000號行動電│，處有期徒刑參年捌月│
│  │  │日7 │    │話，與陳英傑持用之門號0982│。扣案行動電話壹支（│
│  │  │時42│    │592259號行動電話連絡後，相│含門號0000000000號  │
│  │  │分許│    │約在臺南市○○區○○路81號│SIM卡壹張）、電子磅 │
│  │  │    │    │王瑞呈住處，郭哲羽以一手交│秤壹台、夾鍊袋壹包，│
│  │  │    │    │錢一手交貨之方式販賣第二級│均沒收；未扣案販賣毒│
│  │  │    │    │毒品甲基安非他命予陳英傑，│品所得新臺幣伍佰元，│
│  │  │    │    │並自陳英傑處得款500元。   │沒收，如全部或一部不│
│  │  │    │    │                          │能沒收時，以其財產抵│
│  │  │    │    │                          │償之。              │
├─┤  ├──┼──┼─────────────┼──────────┤
│4.│  │99年│臺南│郭哲羽於99年7月3日13時36分│郭哲羽販賣第二級毒品│
│  │  │7月3│市西│持用門號0000000000號行動電│，處有期徒刑參年捌月│
│  │  │日13│港區│話，與陳英傑持用之門號0982│。扣案行動電話壹支（│
│  │  │時36│大塭│592259號行動電話連絡後，相│含門號0000000000號  │
│  │  │分許│寮46│約在臺南市西港區大溫寮46號│SIM卡壹張）、電子磅 │
│  │  │    │號之│之1郭哲羽住處，郭哲羽以一 │秤壹台、夾鍊袋壹包，│
│  │  │    │1郭 │手交錢一手交貨之方式販賣第│均沒收；未扣案販賣毒│
│  │  │    │羽住│二級毒品甲基安非他命予陳英│品所得新臺幣伍佰元，│
│  │  │    │處  │傑，並自陳英傑處得款500 元│沒收，如全部或一部不│
│  │  │    │    │。                        │能沒收時，以其財產抵│
│  │  │    │    │                          │償之。              │
├─┤  ├──┼──┼─────────────┼──────────┤
│5.│  │99年│上開│郭哲羽於99年7月6日11時44分│郭哲羽販賣第二級毒品│
│  │  │7月6│王瑞│持用門號0000000000號行動電│，處有期徒刑參年捌月│
│  │  │日11│呈住│話，與陳英傑持用之門號0982│。扣案行動電話壹支（│
│  │  │時44│處  │592259號行動電話連絡後，相│含門號0000000000號  │
│  │  │分許│    │約在臺南市○○區○○路81號│SIM卡壹張）、電子磅 │
│  │  │    │    │王瑞呈住處，郭哲羽以一手交│秤壹台、夾鍊袋壹包，│
│  │  │    │    │錢一手交貨之方式販賣第二級│均沒收；未扣案販賣毒│
│  │  │    │    │毒品甲基安非他命予陳英傑，│品所得新臺幣伍佰元，│
│  │  │    │    │並自陳英傑處得款500元。   │沒收，如全部或一部不│
│  │  │    │    │                          │能沒收時，以其財產抵│
│  │  │    │    │                          │償之。              │
├─┤  ├──┼──┼─────────────┼──────────┤
│6.│  │99年│上開│郭哲羽於99年7月7日12時10分│郭哲羽販賣第二級毒品│
│  │  │7月7│郭哲│持用門號0000000000號行動電│，處有期徒刑參年捌月│
│  │  │日12│羽住│話，與陳英傑持用之門號0982│。扣案行動電話壹支（│
│  │  │時10│處  │592259號行動電話連絡後，相│含門號0000000000號  │
│  │  │分許│    │約在臺南市西港區大溫寮46號│SIM卡壹張）、電子磅 │
│  │  │    │    │之1郭哲羽住處，郭哲羽以一 │秤壹台、夾鍊袋壹包均│
│  │  │    │    │手交錢一手交貨之方式販賣第│沒收；未扣案販賣毒品│
│  │  │    │    │二級毒品甲基安非他命予陳英│所得新臺幣伍佰元，沒│
│  │  │    │    │傑，並自陳英傑處得款500 元│收，如全部或一部不能│
│  │  │    │    │。                        │沒收時，以其財產抵償│
│  │  │    │    │                          │之。                │
├─┤  ├──┼──┼─────────────┼──────────┤
│7.│  │99年│上開│郭哲羽於99年7月10日17時持 │郭哲羽販賣第二級毒品│
│  │  │7月 │王瑞│用門號0000000000號行動電話│，處有期徒刑參年捌月│
│  │  │10日│呈住│，與陳英傑持用之門號098259│。扣案行動電話壹支（│
│  │  │17時│處  │2259號行動電話連絡後，相約│含門號0000000000號  │
│  │  │許  │    │在臺南市○○區○○路81號王│SIM卡壹張）、電子磅 │
│  │  │    │    │瑞呈住處，郭哲羽以一手交錢│秤壹台、夾鍊袋壹包，│
│  │  │    │    │一手交貨之方式販賣第二級毒│均沒收；未扣案販賣毒│
│  │  │    │    │品甲基安非他命予陳英傑，並│品所得新臺幣伍佰元，│
│  │  │    │    │自陳英傑處得款500元。     │沒收，如全部或一部不│
│  │  │    │    │                          │能沒收時，以其財產抵│
│  │  │    │    │                          │償之。              │
├─┤  ├──┼──┼─────────────┼──────────┤
│8.│  │99年│上開│郭哲羽於99年7月13日17時46 │郭哲羽販賣第二級毒品│
│  │  │7月 │郭哲│分持用門號0000000000號行動│，處有期徒刑參年捌月│
│  │  │13日│羽住│電話，與陳英傑持用之門號  │。扣案行動電話壹支（│
│  │  │17時│處  │0000000000號行動電話連絡後│含門號0000000000號  │
│  │  │46分│    │，相約在臺南市西港區大溫寮│SIM卡壹張）、電子磅 │
│  │  │許  │    │46號之1郭哲羽住處，郭哲羽 │秤壹台、夾鍊袋壹包，│
│  │  │    │    │以一手交錢一手交貨之方式販│均沒收；未扣案販賣毒│
│  │  │    │    │賣第二級毒品甲基安非他命予│品所得新臺幣伍佰元，│
│  │  │    │    │陳英傑，並自陳英傑處得款  │沒收，如全部或一部不│
│  │  │    │    │500元。                   │能沒收時，以其財產抵│
│  │  │    │    │                          │償之。              │
├─┤  ├──┼──┼─────────────┼──────────┤
│9.│  │99年│上開│郭哲羽於99年7月14日1時27分│郭哲羽販賣第二級毒品│
│  │  │7月 │王瑞│持用門號0000000000號行動電│，處有期徒刑參年捌月│
│  │  │14日│呈住│話，與陳英傑持用之門號0982│。扣案行動電話壹支（│
│  │  │1時 │處  │592259號行動電話連絡後，相│含門號0000000000號  │
│  │  │27分│    │約在臺南市○○區○○路81號│SIM卡壹張）、電子磅 │
│  │  │許  │    │王瑞呈住處，郭哲羽以一手交│秤壹台、夾鍊袋壹包，│
│  │  │    │    │錢一手交貨之方式販賣第二級│均沒收；未扣案販賣毒│
│  │  │    │    │毒品甲基安非他命予陳英傑，│品所得新臺幣伍佰元，│
│  │  │    │    │並自陳英傑處得款500元     │沒收，如全部或一部不│
│  │  │    │    │。                        │能沒收時，以其財產抵│
│  │  │    │    │                          │償之。              │
├─┤  ├──┼──┼─────────────┼──────────┤
│10.│  │99年│臺南│郭哲羽於99年7月16日21時42 │郭哲羽販賣第二級毒品│
│  │  │7月 │市將│分持用門號0000000000號行動│，處有期徒刑參年捌月│
│  │  │16日│軍區│電話，與陳英傑持用之門號  │。扣案行動電話壹支（│
│  │  │21時│仁和│0000000000號行動電話連絡後│含門號0000000000號  │
│  │  │42分│村12│，相約在臺南市將軍區仁和村│SIM卡壹張）、電子磅 │
│  │  │許  │號  │12號「景明精密工廠」前，郭│秤壹台、夾鍊袋壹包，│
│  │  │    │「景│哲羽以一手交錢一手交貨之方│均沒收；未扣案販賣毒│
│  │  │    │明精│式販賣第二級毒品甲基安非他│品所得新臺幣壹仟元，│
│  │  │    │密工│命予陳英傑，並自陳英傑處得│沒收，如全部或一部不│
│  │  │    │廠」│款1,000元。               │能沒收時，以其財產抵│
│  │  │    │前  │                          │償之。              │
├─┤  ├──┼──┼─────────────┼──────────┤
│11.│  │99年│上開│郭哲羽於99年7月18日16時10 │郭哲羽販賣第二級毒品│
│  │  │7月 │郭哲│分持用門號0000000000號行動│，處有期徒刑參年捌月│
│  │  │18日│羽住│電話，與陳英傑持用之門號  │。扣案行動電話壹支（│
│  │  │16時│處  │0000000000號行動電話連絡後│含門號0000000000號  │
│  │  │10分│    │，相約在臺南市西港區大溫寮│SIM卡壹張）、電子磅 │
│  │  │許  │    │46號之1郭哲羽住處，郭哲羽 │秤壹台、夾鍊袋壹包，│
│  │  │    │    │以一手交錢一手交貨之方式販│均沒收；未扣案販賣毒│
│  │  │    │    │賣第二級毒品甲基安非他命予│品所得新臺幣壹仟元，│
│  │  │    │    │陳英傑，並自陳英傑處得款  │沒收，如全部或一部不│
│  │  │    │    │1,000元。                 │能沒收時，以其財產抵│
│  │  │    │    │                          │償之。              │
├─┤  ├──┼──┼─────────────┼──────────┤
│12.│  │99年│同上│郭哲羽於99年7月22日17時44 │郭哲羽販賣第二級毒品│
│  │  │7月 │    │分持用門號0000000000號行動│，處有期徒刑參年捌月│
│  │  │22日│    │電話，與陳英傑持用之門號  │。扣案行動電話壹支（│
│  │  │17時│    │0000000000號行動電話連絡後│含門號0000000000號  │
│  │  │44分│    │，相約在臺南市西港區大溫寮│SIM卡壹張）、電子磅 │
│  │  │許  │    │46 號之1郭哲羽住處，郭哲羽│秤壹台、夾鍊袋壹包，│
│  │  │    │    │以一手交錢一手交貨之方式販│均沒收；未扣案販賣毒│
│  │  │    │    │賣第二級毒品甲基安非他命予│品所得新臺幣伍佰元，│
│  │  │    │    │陳英傑，並自陳英傑處得款  │沒收，如全部或一部不│
│  │  │    │    │500元（起訴書誤載為1,000元│能沒收時，以其財產抵│
│  │  │    │    │）。                      │償之。              │
├─┤  ├──┼──┼─────────────┼──────────┤
│13.│  │99年│臺南│郭哲羽於99年7月26日13時6分│郭哲羽販賣第二級毒品│
│  │  │7月 │市學│持用門號0000000000號行動電│，處有期徒刑參年捌月│
│  │  │26日│甲區│話，與陳英傑持用之門號    │。扣案行動電話壹支（│
│  │  │13時│民權│0000000000號行動電話連絡後│含門號0000000000號  │
│  │  │6分 │路81│，相約在臺南市○○區○○路│SIM卡壹張）、電子磅 │
│  │  │許  │號王│81號王瑞呈住處，郭哲羽以一│秤壹台、夾鍊袋壹包，│
│  │  │    │瑞呈│手交錢一手交貨之方式販賣第│均沒收；未扣案販賣毒│
│  │  │    │住處│二級毒品甲基安非他命予陳英│品所得新臺幣伍佰元，│
│  │  │    │    │傑，並自陳英傑處得款500 元│沒收，如全部或一部不│
│  │  │    │    │。                        │能沒收時，以其財產抵│
│  │  │    │    │                          │償之。              │
├─┤  ├──┼──┼─────────────┼──────────┤
│14.│  │99年│同上│郭哲羽於99年7月28日20時59 │郭哲羽販賣第二級毒品│
│  │  │7月 │    │分持用門號0000000000號行動│，處有期徒刑參年捌月│
│  │  │28日│    │電話，與陳英傑持用之門號  │。扣案行動電話壹支（│
│  │  │20時│    │0000000000號行動電話連絡後│含門號0000000000號  │
│  │  │59分│    │，相約在臺南市○○區○○路│SIM卡壹張）、電子磅 │
│  │  │許  │    │81號王瑞呈住處，郭哲羽以一│秤壹台、夾鍊袋壹包，│
│  │  │    │    │手交錢一手交貨之方式販賣第│均沒收；未扣案販賣毒│
│  │  │    │    │二級毒品甲基安非他命予陳英│品所得新臺幣伍佰元，│
│  │  │    │    │傑，並自陳英傑處得款500 元│沒收，如全部或一部不│
│  │  │    │    │。                        │能沒收時，以其財產抵│
│  │  │    │    │                          │償之。              │
├─┤  ├──┼──┼─────────────┼──────────┤
│15.│  │99年│上開│郭哲羽於99年7月29日14時50 │郭哲羽販賣第二級毒品│
│  │  │7月 │郭哲│分持用門號0000000000號行動│，處有期徒刑參年捌月│
│  │  │29日│羽住│電話，與陳英傑持用之門號  │。扣案行動電話壹支（│
│  │  │14時│處  │0000000000號行動電話連絡後│含門號0000000000號  │
│  │  │50分│    │，相約在臺南市西港區大溫寮│SIM卡壹張）、電子磅 │
│  │  │許  │    │46號之1郭哲羽住處，郭哲羽 │秤壹台、夾鍊袋壹包，│
│  │  │    │    │以一手交錢一手交貨之方式販│均沒收；未扣案販賣毒│
│  │  │    │    │賣第二級毒品甲基安非他命予│品所得新臺幣壹仟元，│
│  │  │    │    │陳英傑，並自陳英傑處得款  │沒收，如全部或一部不│
│  │  │    │    │1,000元。                 │能沒收時，以其財產抵│
│  │  │    │    │                          │償之。              │
├─┤  ├──┼──┼─────────────┼──────────┤
│16.│  │99年│同上│郭哲羽於99年7月30日14時17 │郭哲羽販賣第二級毒品│
│  │  │7月 │    │分持用門號0000000000號行動│，處有期徒刑參年捌月│
│  │  │30日│    │電話，與陳英傑持用之門號  │。扣案行動電話壹支（│
│  │  │14時│    │0000000000號行動電話連絡後│含門號0000000000號  │
│  │  │17分│    │，相約在臺南市西港區大溫寮│SIM卡壹張）、電子磅 │
│  │  │許  │    │46號之1郭哲羽住處，郭哲羽 │秤壹台、夾鍊袋壹包，│
│  │  │    │    │以一手交錢一手交貨之方式販│均沒收；未扣案販賣毒│
│  │  │    │    │賣第二級毒品甲基安非他命予│品所得新臺幣伍佰元，│
│  │  │    │    │陳英傑，並自陳英傑處得款  │沒收，如全部或一部不│
│  │  │    │    │500元。                   │能沒收時，以其財產抵│
│  │  │    │    │                          │償之。              │
├─┤  ├──┼──┼─────────────┼──────────┤
│17.│  │99年│上開│郭哲羽於99年8月2日12時23分│郭哲羽販賣第二級毒品│
│  │  │8月 │王瑞│持用門號0000000000號行動電│，處有期徒刑參年捌月│
│  │  │2日 │呈住│話，與陳英傑持用之門號0986│。扣案行動電話壹支（│
│  │  │12時│處  │528808號行動電話連絡後，相│含門號0000000000號  │
│  │  │23分│    │約在臺南市○○區○○路81號│SIM卡壹張）、電子磅 │
│  │  │許  │    │王瑞呈住處，郭哲羽以一手交│秤壹台、夾鍊袋壹包，│
│  │  │    │    │錢一手交貨之方式販賣第二級│均沒收；未扣案販賣毒│
│  │  │    │    │毒品甲基安非他命予陳英傑，│品所得新臺幣佰元，│
│  │  │    │    │並自陳英傑處得款300元（起 │沒收，如全部或一部不│
│  │  │    │    │訴書誤載為500元）。       │能沒收時，以其財產抵│
│  │  │    │    │                          │償之。              │
├─┤  ├──┼──┼─────────────┼──────────┤
│18.│  │99年│同上│郭哲羽於99年8月3日10時30分│郭哲羽販賣第二級毒品│
│  │  │8月3│    │持用門號0000000000號行動電│，處有期徒刑參年捌月│
│  │  │日10│    │話，與陳英傑持用之門號0986│。扣案行動電話壹支（│
│  │  │時30│    │528808號行動電話連絡後，相│含門號0000000000號  │
│  │  │分許│    │約在臺南市○○區○○路81號│SIM卡壹張）、電子磅 │
│  │  │    │    │王瑞呈住處，郭哲羽以一手交│秤壹台、夾鍊袋壹包，│
│  │  │    │    │錢一手交貨之方式販賣第二級│均沒收；未扣案販賣毒│
│  │  │    │    │毒品甲基安非他命予陳英傑，│品所得新臺幣伍佰元，│
│  │  │    │    │並自陳英傑處得款500 元。  │沒收，如全部或一部不│
│  │  │    │    │                          │能沒收時，以其財產抵│
│  │  │    │    │                          │償之。              │
├─┤  ├──┼──┼─────────────┼──────────┤
│19.│  │99年│上開│郭哲羽於99年8月4日14時21分│郭哲羽販賣第二級毒品│
│  │  │8月4│郭哲│持用門號0000000000號行動電│，處有期徒刑參年捌月│
│  │  │日14│羽住│話，與陳英傑持用之門號0986│。扣案行動電話壹支（│
│  │  │時21│處  │528808號行動電話連絡後，相│含門號0000000000號  │
│  │  │分許│    │約在臺南市西港區大溫寮46號│SIM卡壹張）、電子磅 │
│  │  │    │    │之1郭哲羽住處，郭哲羽以一 │秤壹台、夾鍊袋壹包。│
│  │  │    │    │手交錢一手交貨之方式販賣第│均沒收；未扣案販賣毒│
│  │  │    │    │二級毒品甲基安非他命予陳英│品所得新臺幣伍佰元，│
│  │  │    │    │傑，並自陳英傑處得款500元 │沒收，如全部或一部不│
│  │  │    │    │。                        │能沒收時，以其財產抵│
│  │  │    │    │                          │償之。              │
├─┤  ├──┼──┼─────────────┼──────────┤
│20.│  │99年│同上│郭哲羽於99年8月12日11時10 │郭哲羽販賣第二級毒品│
│  │  │8月 │    │分持用門號0000000000號行動│，累犯，處有期徒刑參│
│  │  │12日│    │電話，與陳英傑持用之門號  │年拾月。扣案行動電話│
│  │  │11時│    │0000000000號行動電話連絡後│壹支（含門號00000000│
│  │  │10分│    │，相約在臺南市西港區大溫寮│68號SIM卡壹張）、電 │
│  │  │許  │    │46號之1郭哲羽住處，郭哲羽 │子磅秤壹台、夾鍊袋壹│
│  │  │    │    │以一手交錢一手交貨之方式販│包均沒收；未扣案販賣│
│  │  │    │    │賣第二級毒品甲基安非他命予│毒品所得新臺幣壹仟元│
│  │  │    │    │陳英傑，並自陳英傑處得款  │，沒收，如全部或一部│
│  │  │    │    │1,000元（起訴書誤載為1,500│不能沒收時，以其財產│
│  │  │    │    │元）。                    │抵償之。            │
├─┤  ├──┼──┼─────────────┼──────────┤
││  │99年│同上│郭哲羽於99年8月20日1時59分│郭哲羽販賣第二級毒品│
│  │  │8月 │    │持用門號0000000000號行動電│，累犯，處有期徒刑參│
│  │  │20日│    │話，與陳英傑持用之門號0986│年拾月。扣案第二級毒│
│  │  │1時 │    │528808號行動電話連絡後，相│品甲基安非他命玖小包│
│  │  │59分│    │約在臺南市西港區大溫寮46號│（驗前淨重合計壹點肆│
│  │  │許  │    │之1郭哲羽住處，郭哲羽以一 │參肆公克，驗後淨重合│
│  │  │    │    │手交錢一手交貨之方式販賣第│計壹點參肆壹公克），│
│  │  │    │    │二級毒品甲基安非他命予陳英│沒收銷燬之；扣案行動│
│  │  │    │    │傑，並自陳英傑處得款500元 │電話壹支（含門號0981│
│  │  │    │    │。                        │762568號SIM卡壹張） │
│  │  │    │    │                          │、電子磅秤壹台、夾鍊│
│  │  │    │    │                          │袋壹包，均沒收；未扣│
│  │  │    │    │                          │案販賣毒品所得新臺幣│
│  │  │    │    │                          │伍佰元，沒收，如全部│
│  │  │    │    │                          │或一部不能沒收時，以│
│  │  │    │    │                          │其財產抵償之。      │
├─┼─┼──┼──┼─────────────┼──────────┤
││王│99年│上開│郭哲羽於99年7月4日4時25分 │郭哲羽販賣第二級毒品│
│  │瑞│7月4│王瑞│持用門號0000000000號行動電│，處有期徒刑參年捌月│
│  │呈│日4 │呈住│話，與王瑞呈持用之門號0981│。扣案行動電話壹支（│
│  │  │時25│處  │079462號行動電話連絡後，相│含門號0000000000號  │
│  │  │分許│    │約在臺南市○○區○○路81號│SIM卡壹張）、電子磅 │
│  │  │    │    │王瑞呈住處，郭哲羽以一手交│秤壹台、夾鍊袋壹包，│
│  │  │    │    │錢一手交貨之方式販賣第二級│均沒收；未扣案販賣毒│
│  │  │    │    │毒品甲基安非他命予王瑞呈，│品所得新臺幣貳仟元，│
│  │  │    │    │並自王瑞呈處得款2,000元。 │沒收，如全部或一部不│
│  │  │    │    │                          │能沒收時，以其財產抵│
│  │  │    │    │                          │償之。              │
├─┤  ├──┼──┼─────────────┼──────────┤
││  │99年│同上│郭哲羽於99年7月16日16時15 │郭哲羽販賣第二級毒品│
│  │  │7月 │    │分持用門號0000000000號行動│，處有期徒刑參年捌月│
│  │  │16日│    │電話，與王瑞呈持用之門號09│。扣案行動電話壹支（│
│  │  │16時│    │00000000號行動電話連絡後，│含門號0000000000號  │
│  │  │15分│    │相約在臺南市○○區○○路81│SIM卡1張）、電子磅秤│
│  │  │許  │    │號王瑞呈住處，郭哲羽以一手│壹台、夾鍊袋壹包，均│
│  │  │    │    │交錢一手交貨之方式販賣第二│沒收；未扣案販賣毒品│
│  │  │    │    │級毒品甲基安非他命予王瑞呈│所得新臺幣貳仟元，沒│
│  │  │    │    │，並自王瑞呈處得款2,000元 │收，如全部或一部不能│
│  │  │    │    │。                        │沒收時，以其財產抵償│
│  │  │    │    │                          │之。                │
├─┼─┼──┼──┼─────────────┼──────────┤
││李│99年│臺南│郭哲羽於99年7月9日22時9分 │郭哲羽販賣第二級毒品│
│  │挺│7月9│市學│持用門號0000000000號行動電│，處有期徒刑參年捌月│
│  │彰│日22│甲區│話，與李挺彰持用之門號0917│。扣案行動電話壹支（│
│  │  │時9 │中山│814613號行動電話連絡後，相│含門號0000000000號  │
│  │  │分許│路夢│約在臺南市○○區○○路夢公│SIM卡壹張）、電子磅 │
│  │  │    │公園│園加油站旁，郭哲羽以一手交│秤壹台、夾鍊袋壹包，│
│  │  │    │加油│錢一手交貨之方式販賣第二級│均沒收；未扣案販賣毒│
│  │  │    │站旁│毒品甲基安非他命予李挺彰，│品所得新臺幣伍佰元，│
│  │  │    │    │並自李挺彰處得款500元。   │沒收，如全部或一部不│
│  │  │    │    │                          │能沒收時，以其財產抵│
│  │  │    │    │                          │償之。              │
├─┼─┼──┼──┼─────────────┼──────────┤
││莊│99年│臺南│郭哲羽於99年7月14日15時37 │郭哲羽販賣第二級毒品│
│  │豐│7月 │市學│分持用門號0000000000號行動│，處有期徒刑參年捌月│
│  │誠│14日│甲區│電話，與莊豐誠持用之門號  │。扣案行動電話壹支（│
│  │  │15時│民權│0000000000號行動電話連絡後│含門號0000000000號  │
│  │  │37分│路「│，相約在臺南市○○區○○路│SIM卡壹張）、電子磅 │
│  │  │許  │7-11│7-11超商前，郭哲羽以一手交│秤壹台、夾鍊袋壹包，│
│  │  │    │超商│錢一手交貨之方式販賣第二級│均沒收；未扣案販賣毒│
│  │  │    │」前│毒品甲基安非他命予莊豐誠，│品所得新臺幣壹仟元，│
│  │  │    │    │並自莊豐誠處得款1,000元。 │沒收，如全部或一部不│
│  │  │    │    │                          │能沒收時，以其財產抵│
│  │  │    │    │                          │償之。              │
├─┤  ├──┼──┼─────────────┼──────────┤
││  │99年│同上│郭哲羽於99年7月18日15時41 │郭哲羽販賣第二級毒品│
│  │  │7月 │    │分持用門號0000000000號行動│，處有期徒刑參年捌月│
│  │  │18日│    │電話，與莊豐誠持用之門號  │。扣案行動電話壹支（│
│  │  │15時│    │0000000000號行動電話連絡後│含門號0000000000號  │
│  │  │41分│    │，相約在臺南市○○區○○路│SIM 卡壹張）、電子磅│
│  │  │許  │    │7-11超商前，郭哲羽以一手交│秤壹台、夾鍊袋壹包，│
│  │  │    │    │錢一手交貨之方式販賣第二級│均沒收；未扣案販賣毒│
│  │  │    │    │毒品甲基安非他命予莊豐誠，│品所得新臺幣陸仟伍佰│
│  │  │    │    │並自莊豐誠處得款6,500元。 │元，沒收，如全部或一│
│  │  │    │    │                          │部不能沒收時，以其財│
│  │  │    │    │                          │產抵償之。          │
├─┤  ├──┼──┼─────────────┼──────────┤
││  │99年│臺南│郭哲羽於99年7月26日17時31 │郭哲羽販賣第二級毒品│
│  │  │7月 │市佳│分持用門號0000000000號行動│，處有期徒刑參年捌月│
│  │  │26日│里區│電話，與莊豐誠持用之門號  │。扣案行動電話壹支（│
│  │  │17時│仁愛│0000000000號行動電話連絡後│含門號0000000000號  │
│  │  │13分│國小│，相約在臺南市佳里區仁愛國│SIM 卡壹張）、電子磅│
│  │  │許  │旁牌│小旁牌樓，郭哲羽以一手交錢│秤壹台、夾鍊袋壹包，│
│  │  │（起│樓  │一手交貨之方式販賣第二級毒│均沒收；未扣案販賣毒│
│  │  │訴書│    │品甲基安非他命予莊豐誠，並│品所得新臺幣仟伍佰│
│  │  │及原│    │自莊豐誠處得款3,500元。   │元，沒收，如全部或一│
│  │  │判決│    │                          │部不能沒收時，以其財│
│  │  │書均│    │                          │產抵償之。          │
│  │  │誤載│    │                          │                    │
│  │  │為15│    │                          │                    │
│  │  │時13│    │                          │                    │
│  │  │分）│    │                          │                    │
├─┤  ├──┼──┼─────────────┼──────────┤
││  │99年│同上│郭哲羽於99年8月19日21時28 │郭哲羽販賣第二級毒品│
│  │  │8月 │    │分持用門號0000000000號行動│，累犯，處有期徒刑參│
│  │  │19日│    │電話，與莊豐誠持用之門號  │年拾月。扣案行動電話│
│  │  │21時│    │0000000000號行動電話連絡後│壹支（含門號00000000│
│  │  │28分│    │，相約在臺南市佳里區仁愛國│51號SIM卡壹張）、電 │
│  │  │許  │    │小旁牌樓，郭哲羽以一手交錢│子磅秤壹台、夾鍊袋壹│
│  │  │    │    │一手交貨之方式販賣第二級毒│包，均沒收；未扣案販│
│  │  │    │    │品甲基安非他命予莊豐誠，並│賣毒品所得新臺幣伍仟│
│  │  │    │    │自莊豐誠處得款5,500元。   │伍佰元，沒收，如全部│
│  │  │    │    │                          │或一部不能沒收時，以│
│  │  │    │    │                          │其財產抵償之。      │
│  │  │    │    │                          │                    │
├─┼─┼──┼──┼─────────────┼──────────┤
││邱│99年│臺南│郭哲羽於99年7月15日2時42分│郭哲羽販賣第二級毒品│
│  │肇│7月 │市佳│持用門號0000000000號行動電│，處有期徒刑參年捌月│
│  │基│15日│里區│話，與邱肇基持用之門號    │。扣案行動電話壹支（│
│  │  │2時 │育善│0000000000號行動電話連絡後│含門號0000000000號  │
│  │  │42分│路97│，相約在臺南市○里區○○路│SIM卡壹張）、電子磅 │
│  │  │許  │巷1 │97巷1號邱肇基住處，郭哲羽 │秤壹台、夾鍊袋壹包，│
│  │  │    │號邱│以一手交錢一手交貨之方式販│均沒收；未扣案販賣毒│
│  │  │    │肇基│賣第二級毒品甲基安非他命予│品所得新臺幣貳仟元，│
│  │  │    │住處│邱肇基，並自邱肇基處得款  │沒收，如全部或一部不│
│  │  │    │    │2,000元。                 │能沒收時，以其財產抵│
│  │  │    │    │                          │償之。              │
├─┤  ├──┼──┼─────────────┼──────────┤
││  │99年│臺南│郭哲羽於99年7月19日1時52分│郭哲羽販賣第二級毒品│
│  │  │7月 │市佳│持用門號0000000000號行動電│，處有期徒刑參年捌月│
│  │  │19日│里區│話，與邱肇基持用之門號    │。扣案行動電話壹支（│
│  │  │1時 │公園│0000000000號行動電話連絡後│含門號0000000000號  │
│  │  │52分│路67│，相約在臺南市○里區○○路│SIM卡壹張）、電子磅 │
│  │  │許  │號邱│97巷1號邱肇基住處，郭哲羽 │秤壹台、夾鍊袋壹包，│
│  │  │    │肇基│以一手交錢一手交貨之方式販│均沒收；未扣案販賣毒│
│  │  │    │住處│賣第二級毒品甲基安非他命予│品所得新臺幣貳仟元，│
│  │  │    │    │邱肇基，並自邱肇基處得款  │沒收，如全部或一部不│
│  │  │    │    │2,000元。                 │能沒收時，以其財產抵│
│  │  │    │    │                          │償之。              │
├─┤  ├──┼──┼─────────────┼──────────┤
││  │99年│同上│郭哲羽於99年7月19日1時52分│郭哲羽販賣第二級毒品│
│  │  │7月 │    │持用門號0000000000號行動電│，處有期徒刑參年捌月│
│  │  │22日│    │話，與邱肇基持用之門號    │。扣案行動電話壹支（│
│  │  │21時│    │0000000000號行動電話連絡後│含門號0000000000號  │
│  │  │29分│    │，相約在臺南市○里區○○路│SIM卡壹張）、電子磅 │
│  │  │許  │    │97巷1號邱肇基住處，郭哲羽 │秤壹台、夾鍊袋壹包，│
│  │  │    │    │以一手交錢一手交貨之方式販│均沒收；未扣案販賣毒│
│  │  │    │    │賣第二級毒品甲基安非他命予│品所得新臺幣貳仟元，│
│  │  │    │    │邱肇基，並自邱肇基處得款  │沒收，如全部或一部不│
│  │  │    │    │2,000元。                 │能沒收時，以其財產抵│
│  │  │    │    │                          │償之。              │
├─┤  ├──┼──┼─────────────┼──────────┤
││  │99年│同上│郭哲羽於99年7月30日9時11分│郭哲羽販賣第二級毒品│
│  │  │7月 │    │持用門號0000000000號行動電│，處有期徒刑參年捌月│
│  │  │30日│    │話，與邱肇基持用之門號    │。扣案行動電話壹支（│
│  │  │9時 │    │0000000000號行動電話連絡後│含門號0000000000號  │
│  │  │11分│    │，相約在臺南市○里區○○路│SIM卡壹張）、電子磅 │
│  │  │許  │    │97巷1號邱肇基住處，郭哲羽 │秤壹台、夾鍊袋壹包，│
│  │  │    │    │以一手交錢一手交貨之方式販│均沒收；未扣案販賣毒│
│  │  │    │    │賣第二級毒品甲基安非他命予│品所得新臺幣貳仟元，│
│  │  │    │    │邱肇基，並自邱肇基處得款  │沒收，如全部或一部不│
│  │  │    │    │2,000元。                 │能沒收時，以其財產抵│
│  │  │    │    │                          │償之。              │
├─┤  ├──┼──┼─────────────┼──────────┤
││  │99年│同上│郭哲羽於99年8月4日9時11分 │郭哲羽販賣第二級毒品│
│  │  │8月 │    │持用門號0000000000號行動電│，處有期徒刑參年捌月│
│  │  │4日9│    │話，與邱肇基持用之門號    │。扣案行動電話壹支（│
│  │  │時11│    │0000000000號行動電話連絡後│含門號0000000000號  │
│  │  │分許│    │，相約在臺南市○里區○○路│SIM卡壹張）、電子磅 │
│  │  │    │    │97巷1號邱肇基住處，郭哲羽 │秤壹台、夾鍊袋壹包，│
│  │  │    │    │以一手交錢一手交貨之方式販│均沒收；未扣案販賣毒│
│  │  │    │    │賣第二級毒品甲基安非他命予│品所得新臺幣壹仟伍佰│
│  │  │    │    │邱肇基，並自邱肇基處得款  │元，沒收，如全部或一│
│  │  │    │    │1500元。                  │部不能沒收時，以其財│
│  │  │    │    │                          │產抵償之。          │
├─┤  ├──┼──┼─────────────┼──────────┤
││  │99年│同上│郭哲羽於99年8月10日15時30 │郭哲羽販賣第二級毒品│
│  │  │8月 │    │分持用門號0000000000號行動│，處有期徒刑參年捌月│
│  │  │10日│    │電話，與邱肇基持用之門號  │。扣案行動電話壹支（│
│  │  │15時│    │0000000000號行動電話連絡後│含門號0000000000號  │
│  │  │30分│    │，相約在臺南市○里區○○路│SIM卡壹張）、電子磅 │
│  │  │許  │    │97巷1號邱肇基住處，郭哲羽 │秤壹台、夾鍊袋壹包，│
│  │  │    │    │以一手交錢一手交貨之方式販│均沒收；未扣案販賣毒│
│  │  │    │    │賣第二級毒品甲基安非他命予│品所得新臺幣貳仟元，│
│  │  │    │    │邱肇基，並自邱肇基處得款  │沒收，如全部或一部不│
│  │  │    │    │2,000元。                 │能沒收時，以其財產抵│
│  │  │    │    │                          │償之。              │
├─┤  ├──┼──┼─────────────┼──────────┤
││  │99年│同上│郭哲羽於99年8月12日14時45 │郭哲羽販賣第二級毒品│
│  │  │8月 │    │分持用門號0000000000號行動│，累犯，處有期徒刑參│
│  │  │12日│    │電話，與邱肇基持用之門號  │年捌月。扣案行動電話│
│  │  │14時│    │0000000000號行動電話連絡後│壹支（含門號00000000│
│  │  │45分│    │，相約在臺南市○里區○○路│68號SIM卡壹張）、電 │
│  │  │許  │    │97巷1號邱肇基住處，郭哲羽 │子磅秤壹台、夾鍊袋壹│
│  │  │    │    │以一手交錢一手交貨之方式販│包，均沒收；未扣案販│
│  │  │    │    │賣第二級毒品甲基安非他命予│賣毒品所得新臺幣壹仟│
│  │  │    │    │邱肇基，並自邱肇基處得款  │元，沒收，如全部或一│
│  │  │    │    │1,000元。                 │部不能沒收時，以其財│
│  │  │    │    │                          │產抵償之。          │
├─┼─┼──┼──┼─────────────┼──────────┤
││王│99年│臺南│郭哲羽於99年7月21日19時34 │郭哲羽販賣第二級毒品│
│  │燕│7月 │市佳│分持用門號0000000000號行動│，處有期徒刑參年捌月│
│  │翔│21日│里區│電話，與王燕翔持用之門號  │。扣案行動電話壹支（│
│  │  │19時│「大│0000000000號行動電話連絡後│含門號0000000000號  │
│  │  │34分│螃蟹│，相約在臺南市佳里區大螃蟹│SIM卡壹張）、電子磅 │
│  │  │許  │海產│海產店前，郭哲羽以一手交錢│秤壹台、夾鍊袋壹包，│
│  │  │    │店」│一手交貨之方式販賣第二級毒│均沒收；未扣案販賣毒│
│  │  │    │前  │品甲基安非他命予王燕翔，並│品所得新臺幣伍佰元，│
│  │  │    │    │自王燕翔處得款500元。     │沒收，如全部或一部不│
│  │  │    │    │                          │能沒收時，以其財產抵│
│  │  │    │    │                          │償之。              │
├─┤  ├──┼──┼─────────────┼──────────┤
││  │99年│臺南│郭哲羽於99年7月21日20時2分│郭哲羽販賣第二級毒品│
│  │  │7月 │市佳│持用門號0000000000號行動電│，處有期徒刑參年捌月│
│  │  │21日│里區│話，與王燕翔持用之門號    │。扣案行動電話壹支（│
│  │  │20時│佳東│0000000000號行動電話連絡後│含門號0000000000號  │
│  │  │2分 │路與│，相約在臺南市○里區○○路│SIM卡壹張）、電子磅 │
│  │  │許  │新生│與新生路口7-11超商前，郭哲│秤壹台、夾鍊袋壹包，│
│  │  │    │路口│羽以一手交錢一手交貨之方式│均沒收；未扣案販賣毒│
│  │  │    │「7-│販賣第二級毒品甲基安非他命│品所得新臺幣伍佰元，│
│  │  │    │11超│予王燕翔，並自王燕翔處得款│沒收，如全部或一部不│
│  │  │    │商」│500元。                   │能沒收時，以其財產抵│
│  │  │    │前  │                          │償之。              │
├─┤  ├──┼──┼─────────────┼──────────┤
││  │99年│臺南│郭哲羽於99年8月7日1時25分 │郭哲羽販賣第二級毒品│
│  │  │8月7│市佳│持用門號0000000000號行動電│，處有期徒刑參年捌月│
│  │  │日1 │里區│話，與王燕翔持用之門號    │。扣案行動電話壹支（│
│  │  │時25│忠孝│0000000000號行動電話連絡後│含門號0000000000號  │
│  │  │分許│路福│，相約在臺南市○里區○○路│SIM卡壹張）、電子磅 │
│  │  │    │懋加│福懋加油站前，郭哲羽以一手│秤壹台、夾鍊袋壹包，│
│  │  │    │油站│交錢一手交貨之方式販賣第二│均沒收；未扣案販賣毒│
│  │  │    │    │級毒品甲基安非他命予王燕翔│品所得新臺幣伍佰元，│
│  │  │    │    │，並自王燕翔處得款500元。 │沒收，如全部或一部不│
│  │  │    │    │                          │能沒收時，以其財產抵│
│  │  │    │    │                          │償之。              │
├─┼─┼──┼──┼─────────────┼──────────┤
││吳│99年│臺南│郭哲羽於99年7月25日0時35分│郭哲羽販賣第二級毒品│
│  │淑│7月 │市將│持用門號0000000000號行動電│，處有期徒刑參年捌月│
│  │芳│25日│軍區│話，與吳淑芳持用之門號    │。扣案行動電話壹支（│
│  │  │0時 │忠興│0000000000號行動電話連絡後│含門號0000000000號  │
│  │  │35分│村60│，相約在臺南市將軍區忠興村│SIM卡壹張）、電子磅 │
│  │  │許  │之2 │60之2號越紅小吃部前，郭哲 │秤壹台、夾鍊袋壹包，│
│  │  │    │號「│羽以一手交錢一手交貨之方式│均沒收；未扣案販賣毒│
│  │  │    │越紅│販賣第二級毒品甲基安非他命│品所得新臺幣壹仟元，│
│  │  │    │小吃│予吳淑芳，並自吳淑芳處得款│沒收，如全部或一部不│
│  │  │    │部」│1000元。                  │能沒收時，以其財產抵│
│  │  │    │前  │                          │償之。              │
├─┤  ├──┼──┼─────────────┼──────────┤
││  │99年│臺南│郭哲羽於99年7月31日15時36 │郭哲羽販賣第二級毒品│
│  │  │7月 │市佳│分持用門號0000000000號行動│，處有期徒刑參年捌月│
│  │  │31日│里區│電話，與吳淑芳持用之門號  │。扣案行動電話壹支（│
│  │  │15時│新生│0000000000號行動電話連絡後│含門號0000000000號  │
│  │  │36分│東路│，相約在臺南市佳里區新生東│SIM卡壹張）、電子磅 │
│  │  │許  │「7-│路7-11超商前，郭哲羽以一手│秤壹台、夾鍊袋壹包，│
│  │  │    │11超│交錢一手交貨之方式販賣第二│均沒收；未扣案販賣毒│
│  │  │    │商」│級毒品甲基安非他命予吳淑芳│品所得新臺幣壹仟元，│
│  │  │    │前  │，並自吳淑芳處得款1000元。│沒收，如全部或一部不│
│  │  │    │    │                          │能沒收時，以其財產抵│
│  │  │    │    │                          │償之。              │
├─┤  ├──┼──┼─────────────┼──────────┤
││  │99年│上開│郭哲羽於99年8月2日20時17分│郭哲羽販賣第二級毒品│
│  │  │8月2│「越│持用門號0000000000號行動電│，處有期徒刑參年捌月│
│  │  │日20│紅小│話，與吳淑芳持用之門號    │。扣案行動電話壹支（│
│  │  │時17│吃部│0000000000號行動電話連絡後│含門號0000000000號  │
│  │  │分許│」前│，相約在臺南市將軍區忠興村│SIM卡壹張）、電子磅 │
│  │  │    │    │60之2號越紅小吃部前，郭哲 │秤壹台、夾鍊袋壹包，│
│  │  │    │    │羽以一手交錢一手交貨之方式│均沒收；未扣案販賣毒│
│  │  │    │    │販賣第二級毒品甲基安非他命│品所得新臺幣壹仟元，│
│  │  │    │    │予吳淑芳，並自吳淑芳處得款│沒收，如全部或一部不│
│  │  │    │    │1000元。                  │能沒收時，以其財產抵│
│  │  │    │    │                          │償之。              │
└─┴─┴──┴──┴─────────────┴──────────┘